【裁判字號】    88,訴,568
【裁判日期】    890103
【裁判案由】    傷害致死
【裁判全文】
臺灣嘉義地方法院刑事判決                          八十八年度訴字第五六八號
    公  訴  人  臺灣嘉義地方法院檢察署檢察官
    被      告  丁○○
    選任辯護人  蔡碧仲
                汪玉蓮
                吳碧娟
    被      告  辛○○
    選任辯護人  張雯峰
                奚淑芳律師
    被      告  戊○○
    選任辯護人  莊安田律師
右列被告因傷害致死案件，經檢察官提起公訴（八十八年度偵字第五一四０、五四０
三、五四０四號），本院判決如左：
    主  文
丁○○、辛○○、戊○○共同傷害人之身體，因而致人於死，各處有期徒刑玖年。鋁
質球棒參支均沒收。
    事  實
一、丁○○與辛○○、戊○○為朋友關係，緣甲○○與乙○○二人（由本院另案審理
    ），因前遭陳恭禎毆打成傷而懷恨在心，適於民國八十八年三月二十三日零時許
    ，甲○○、乙○○與庚○○（俟通緝到案再由本院審理）三人共乘車號Ｊ七─一
    八七三號自用小客車，前往嘉義市○○路與延平街口麵攤用食，歷經約八分鐘後
    ，乍見陳恭禎與其友丙○○（公訴人誤植為林嘉億）亦騎乘機車同往麵攤，乃見
    機不可失而興報復之念，旋退回停於路邊之前開自用小客車內，由甲○○電告辛○○再由丁○○駕駛車號Ｃ四─一０六七號自用小客車載同戊○○、辛○○，另
    由庚○○電知綽號「阿同」駕駛不詳車號之黑色吉普車載同綽號「大明」、「世
    鶴」（三人真實姓名、年籍均不詳之成年男子，俟追查到案，始由公訴人另行偵
    辦），同往上開地點會合，九人即共同基於剝奪人之行動自由之犯意聯絡，將三
    部車輛朝不同方向停置於路邊，而分別於各車輛內監控，俟陳恭禎、丙○○二人
    用餐完畢共乘機車離開時，九人即分別乘坐前開三部車輛尾隨，至嘉義市○○路
    二九五號前見四下無人，先由甲○○駕車側撞陳恭禎機車倒地，陳恭禎起身後往
    嘉義市○○路嘉義公園方向逃離，乙○○、庚○○、辛○○及戊○○見狀旋下車
    ，分由上開二部自用小客車後車廂內各取出二支鋁質球棒，四人即分持鋁質球棒
    追逐陳恭禎，甲○○、丁○○、綽號「阿同」三人亦分別駕車追捕，共同圍捕至
    嘉義市○○路與中興街口處追獲陳恭禎，乃強押陳恭禎上甲○○所駕駛之自用小
    客車上，由乙○○持甲○○所有之手銬，將陳恭禎雙手拷上，載由中山路右轉吳
    鳳北路左轉光華路左轉民族路至大雅路口時，丁○○即電告庚○○由其帶路，而
    帶往至嘉義縣市交界屬嘉義縣番路鄉之三橋公墓下方鐵塔處，丁○○因路況不佳
    ，乃將其自小客車停放於該鐵塔處，其遂與戊○○、辛○○三人下車並自車上取
    出鋁質球棒二支徒步上公墓，另二部車輛則直駛公墓處，再由乙○○、甲○○、
    庚○○將陳恭禎拉下車，此時甲○○、乙○○、庚○○、丁○○、辛○○、戊○○、綽號「阿同」、「大明」、「世鶴」九人，客觀上均能預見渠等共同毆打陳
    恭禎，出手輕重難以控制，若毆打陳恭禎頭部、胸部等處，可能因傷勢過重，發
    生死亡結果，其九人竟仍共同基於傷害之犯意聯絡，自甲○○所駕自小客車及綽
    號「阿同」所駕吉普車上各取出二支鋁質球棒，復由甲○○、庚○○、丁○○、
    辛○○、綽號「大明」、「世鶴」等人分持上開六支鋁質球棒，戊○○就地拾起
    磚塊，乙○○則就地拾起帶有鐵釘之木桌腳，而綽號「阿同」在場確認陳恭禎後
    ，九人合力輪流出手毆打陳恭禎，其間丁○○先行徒步返回右開鐵塔處，隨即駕
    駛其自用小客車至通往公墓道路與大雅路交岔口，而停於大雅路旁等候，其餘八
    人繼續毆打至陳恭禎跪地求饒始鬆手，致陳恭禎受有右後頂部頭皮銳器創一ｘ０
    ．五ｘ０．三公分、頂枕部頭皮瘀腫三ｘ二公分、枕部頭皮兩處瘀腫二ｘ二公分
    及四ｘ二公分、右前額皮膚三處銳器創一ｘ０．五ｘ０．三公分及一ｘ０．五ｘ
    ０．三公分以及０．五ｘ０．五ｘ０．三公分、左眉毛橫向銳器創二．五ｘ０．
    五ｘ０．三公分、左上眼瞼瘀血斑、右下巴瘀血斑、左肩胛外側瘀血斑七ｘ七公
    分、右上臂外側銳器創一．五ｘ一ｘ０．五公分及五ｘ五公分瘀血斑、右側肱骨
    小塊骨片剝離、左上臂後外側銳器創一．二ｘ一ｘ０．五公分及肱骨骨折、右前
    臂後側瘀血斑二五ｘ一０公分、兩側手背顯著瘀腫、右大腿後側瘀血斑一二ｘ一
０公分及一０ｘ一０公分、右側膝窩瘀血斑一二ｘ一０公分、右小腿後側瘀血斑
    三０ｘ一二公分、右大腿外側瘀血斑一七ｘ一五公分、左小腿前側中段瘀血斑二
    ０ｘ一五公分、兩側小腿廣泛中度至重度瘀腫等傷害，甲○○等乃將陳恭禎抬上
    車，辛○○與戊○○乘坐綽號「阿同」所駕吉普車，其餘之人搭乘原車，八人旋
    即離開公墓，渠等非但未將身受重創之陳恭禎送醫急救，卻於同日凌晨一時四十
    五分許將陳恭禎載往嘉義市○○街一一二號前（東洋別墅社區）丟棄，而逕行駕
    車逃離，先後剝奪陳恭禎之行動自由約一小時餘，經路人發現，報請救護車送醫
    急救，陳恭禎因重度腦水腫及腦疝形成、鈍力性顱腦及四肢損傷，於同日下午四
    時四十四分許不治死亡。
二、案經陳恭禎之母己○○訴由嘉義市警察局移送臺灣嘉義地方法院檢察署檢察官偵
    查起訴。
    理  由
一、訊據被告丁○○固供承於右揭時、地駕車載同辛○○、戊○○前往嘉義市○○路
    與延平街口與甲○○等人共同監控及駕車尾隨陳恭禎，並將陳恭禎強押至三橋公
    墓之事實；被告辛○○、戊○○固均供承監控、撞倒、強押及毆打陳恭禎時均在
    場之事實，惟被告三人均矢口否認有何妨害自由及傷害致人於死之犯行，被告丁○○辯稱：其未提議並帶路將陳恭禎押至三橋公墓，只是駕車跟隨甲○○等上去
    看看而已，但駛至鐵塔即因路況不佳而停車未再上去，待辛○○、戊○○下車後
    ，即駕車調頭離去，故其並未到陳恭禎遭毆打之公墓現場，更未毆打陳恭禎，而
    且其自小客車上只有一支鋁質球棒是平時防身之用，好像是辛○○拿走的，其並
    未提供二支鋁質球棒作為毆打陳恭禎之用云云；被告辛○○辯稱：陳恭禎被撞倒
    時其只下去看而已，其從鐵塔徒步至公墓需要三十分鐘，所以走到現場時看見陳
    恭禎已經倒在那裡了，其並未攜帶鋁質球棒上去，亦未毆打陳恭禎云云；被告戊○○辯稱：陳恭禎被撞倒時其以為是發生車禍才下去看看，並未持鋁質球棒追逐
    、強押陳恭禎上車，而其從鐵塔徒步至公墓需要十幾至二十分鐘左右，所以走到
    現場時看見陳恭禎已經倒在那裡了，其並未毆打陳恭禎云云。
二、惟查：
    （一）右揭被告丁○○接獲甲○○通知欲教訓陳恭禎訊息後，即載同被告辛○○
          、戊○○前往嘉義市○○路與延平街口與甲○○等人會合，共同埋伏監控
          陳恭禎之行蹤，並同駕車尾隨追逐陳恭禎，先由甲○○駕車撞倒陳恭禎機
          車後，再由乙○○、庚○○、辛○○及戊○○四人下車，分由甲○○及梁
          耀仁之自用小客車後車廂內各取出二支鋁質球棒，四人分持鋁質球棒強押
          陳恭禎上甲○○自用小客車，復由被告丁○○提議並帶往嘉義縣番路鄉三
          橋公墓等情，業據共犯甲○○、乙○○於警訊時及偵查中數次供述甚明（
          甲○○之供詞見警卷第二十二至二十三頁、第二十九頁正面及背面，八十
          八年度偵字第五一四０號偵查卷第一０三頁正面及背面、第一一八頁正面
          及背面；乙○○之供詞見警卷第二頁背面及第三頁、第十三頁，八十八年
          度偵字第五一四０號偵查卷第三十二至三十三頁、第五十五頁背面、第六
          十二至六十三頁、第八十七頁背面及第八十八頁、第一０三頁正面及背面
          、第一０六頁正面及背面），其二人於本院調查時均再次供稱：係丁○○
          帶路至番路鄉三橋公墓鐵塔處等語（見本院卷八十八年十月十八日訊問筆
          錄），被告丁○○亦於警訊時、偵查中及本院調查時供稱：辛○○與許志
          全下車幫忙抓住陳恭禎等語（見八十八年度偵字第五一四０號偵查卷第十
          二頁背面、第二十頁、第四十四頁背面、第六十九頁、第七十四頁背面、
          第九十八頁、第一０二頁，聲請羈押卷第六頁正面及背面），參以被告梁
          耀仁自承庚○○拜託其跟蹤陳恭禎等語（見警卷第四０頁），且共犯何垂
          益表示丁○○駕車載辛○○與戊○○到達時，其即告訴他們欲教訓陳恭禎
          之事，請他們幫忙等語（見八十八年度偵字第五一四０號偵查卷第四十三
          頁），足見被告丁○○、辛○○、戊○○等三人均有參與右揭圍捕陳恭禎
          之行動而有妨害自由之犯行，是被告辛○○所辯陳恭禎被撞倒時其只下去
          看而已云云，被告戊○○所辯陳恭禎被撞倒時其以為是發生車禍才下去看
          看，並未持鋁質球棒追逐、強押陳恭禎上車云云，均不足採；而被告梁耀
          仁於本院調查時自承：其是開在前面沒錯等語（見本院八十八年九月二十
          日訊問筆錄），倘其未提議由其帶路，為何會駕車開在甲○○等人前面？
          是被告丁○○所辯：其未提議由其帶路將陳恭禎押至三橋公墓，只是駕車
          跟隨甲○○等上去看看而已云云，亦不足採信；又既如共犯甲○○、李宗
          韋所稱，從丁○○車內取出之鋁質球棒為二支，且共犯乙○○於本院調查
          時亦供稱：丁○○車上有二支鋁棒等語（見本院八十八年十月十八日訊問
          筆錄），被告丁○○又自承：「（問：．．．四人從二部自小客車《即何
          垂益與丁○○所駕之自小客車》分別取出各二支鋁棒？）是」等語（見見
          八十八年度偵字第五一四０號偵查卷第二十頁），足見被告丁○○所辯其
          自用小客車上只有一支鋁質球棒云云，顯不足採，其所駕自用小客車上有
          二支鋁質球棒甚明。
    （二）被告丁○○雖辯稱：其並未到陳恭禎遭毆打之公墓現場云云，然被告許志
          全於警訊時、偵查中及本院調查時均供稱：辛○○走在其前方，丁○○跟
          在其後面，三人一起徒步上去公墓等語（見八十八年度偵字第五一四０號
          偵查卷第八十五頁、第九十五頁，八十八年度偵字第五四０四號偵查卷第
          十八頁，本院卷八十八年十一月一日訊問筆錄），共犯乙○○於警訊時及
          偵查中亦供稱：丁○○有徒步到現場看，後來他又下去到車子上，但我們
          下山後有看到他車停在大雅路等我們等語（見八十八年度偵字第五一四０
          號偵查卷第六十三頁、第八十八頁、第一０四頁），共犯甲○○供稱：由
          公墓下山至大雅路交岔口時則已見丁○○駕其自小客車在大雅路旁等候等
          語（見八十八年度偵字第五一四０號偵查卷第五十九頁），顯見被告梁耀
          仁確有前往陳恭禎遭毆打之公墓現場，僅先行離去而已，況其於警訊時自
          承：其將車駕至離陳恭禎被毆打之現場約百餘公尺之處（鐵塔下）即停車
          等語，倘其確未曾上去過陳恭禎被毆打之公墓現場，又如何預測鐵塔與公
          墓之距離？是其上開所辯未到現場云云，應不可採。又被告丁○○車內確
          有二支鋁質球棒，已如前述，且共犯甲○○、乙○○均供稱：丁○○提供
          二支鋁棒做為毆打陳恭禎之用等語（甲○○之供詞見警卷第第二十八頁背
          面，八十八年度偵字第五一四０號偵查卷第六十三頁背面；乙○○之供詞
          見同偵查卷第三十三頁、第六十三頁背面、第八十八頁），足證被告梁耀
          仁與辛○○、戊○○徒步上去公墓時，應有攜帶該二支鋁質球棒無疑。
    （三）共犯甲○○、乙○○於警訊及偵查中均供稱：丁○○有共同毆打陳恭禎等
          語（甲○○之供詞見警卷第二十三頁，八十八年度偵字第五一四０號偵查
          卷第一０三頁背面；乙○○之供詞見警卷第三頁背面及第四頁、第十二頁
          背面，另案八十八年度偵字第三七五一號偵查卷第二十三頁、第六十一頁
          正面及背面）；雖其二人嗣後翻異前供，改稱：丁○○在鐵塔處等候，沒
          有共同毆打陳恭禎云云，然查被告丁○○既知悉甲○○等欲教訓陳恭禎之
          事，猶參與圍捕行動，進而帶路前往該公墓處，雖因路況不佳而未將車駛
          至現場，惟倘其無共同傷害陳恭禎之意，應不致積極提供鋁質球棒二支並
          徒步至現場，其既到達現場，則以其與甲○○、庚○○等之朋友關係並答
          應共同教訓陳恭禎之情形，要難認其未下手共同毆打陳恭禎，共犯甲○○
          、乙○○事後翻異前詞，應有迴護被告丁○○之嫌，案重初供，自以初訊
          時之供詞與事實較為相符，應較可採，足認被告丁○○確有共同毆打陳恭
          禎，是被告丁○○所辯其未毆打陳恭禎云云，及其辯護人所稱被告丁○○
          於其他共犯實施圍毆重擊之際，既未在場而無預見加重結果之可能云云，
          俱無足採。
    （四）又共犯甲○○、乙○○一再於警訊時及偵查中供稱：辛○○、戊○○有共
          同毆打陳恭禎等語明確（甲○○之供詞見警卷第二十三頁、第三十一頁背
      面，八十八年度偵字第五一四０號偵查卷第五十九頁、第六十三頁背面、
          第七十八頁背面、第一０三頁背面、第一一七頁背面；乙○○之供詞見警
          卷第第三頁正面及背面，八十八年度偵字第五一四０號偵查卷第三十三頁
          、第六十三頁、第八十八頁、第一０六頁背面及第一０七頁），共犯何垂
          益更於本院調查時供稱：其確定辛○○有毆打陳恭禎等語（見本院八十八
          年十月十八日訊問筆錄），參以鐵塔距公墓估計約一百公尺，業據共犯何
          垂益、乙○○及被告丁○○供承在卷，則以被告辛○○、戊○○等年輕體
          健，應可以跑步而在較短時間內到達現場參與毆打，故被告辛○○、許志
          全所辯：從鐵塔徒步至公墓需要十幾至二十分鐘或三十分鐘，所以渠等走
          到現場時陳恭禎已經倒在那裡了，渠等並未毆打陳恭禎云云，應無足採，
          被告辛○○、戊○○確有共同毆打陳恭禎至明。共犯甲○○於本院調查時
          雖改稱：其不清楚戊○○有否加入打陳恭禎云云，共犯乙○○則稱：鄭錦
          坤、戊○○好像有打云云，然共犯甲○○、乙○○與被告辛○○係朋友關
          係，與被告戊○○亦無怨隙，若非確有其事，其二人絕無一致於警訊時及
          偵查中同樣供述被告辛○○、戊○○確有共同毆打之理，故共犯甲○○、
          乙○○嗣後改稱不清楚、好像有打云云，顯係事後迴護之詞，不足採信，
          至共犯甲○○雖於八十八年六月十六日警訊時未指陳戊○○有參與毆打行
          為，但其於同年八月三日警訊時已明白表示：該次警訊之供詞有誤，事實
          上尚有丁○○不詳姓名友人（即戊○○）亦有參與毆打陳恭禎等語（見警
          卷第三十一頁背面），故上開共犯甲○○、乙○○改稱不清楚、好像有打
          云云之供詞，及被告甲○○於八十八年六月十六日警訊時之供詞，均不足
          以作為有利於被告辛○○、戊○○等之證據。
    （五）按共犯之供述有部分前後不符，或相互間有所歧異時，究竟何者為可採，
          法院仍得本其自由心證予以斟酌，非謂一有不符或矛盾，即應認其全部為
          不可採。依共犯乙○○於八十八年五月十九日警訊時供述：「球棒是何垂
          益、庚○○、丁○○、辛○○等四人分別持用，我持該帶有鐵釘之木棒，
          丁○○之堂弟（指戊○○）則持磚塊共同毆打陳恭禎」，及其於同年月二
          十一日警訊時供稱：「我持乙支帶有鐵釘之木棒，甲○○、庚○○、梁耀
          仁、辛○○分持乙支木質球棒，丁○○則持磚塊共同毆打陳恭禎致死」以
          觀，此二次供述就是否提到被告戊○○有動手毆打陳恭禎及何人持磚塊固
          有矛盾，惟徵諸共犯甲○○、乙○○於歷次警訊時及偵查中之初供均供稱
          ：甲○○、庚○○、丁○○、辛○○係持鋁質球棒，戊○○持磚塊，李宗
          韋持帶有鐵釘之木桌腳等語（甲○○之供詞見警卷第二十三頁，乙○○之
          供詞見警卷第三頁背面及第四頁，另案八十八年度偵字第三七五一號偵查
          卷第二十三頁、第六十一頁正面及背面），足證持磚塊者應係戊○○，且
          上開八十八年二月十一日警訊供述先謂丁○○持球棒，後謂丁○○持磚塊
          ，本身即有疑問，故此警訊供述應無足採，而以八十八年五月十九日警訊
          供述為可採，況本件共同毆打之人數眾多，又係輪流毆打之情形，共犯於
          細節之描述（如何人持何種兇器）難免有所出入，尚在情理之內難認共犯
          之供述一有不符或矛盾時，即認其全部供詞均不可採，是被告戊○○之辯
          護人謂共犯乙○○之供述有上述矛盾，實不得作為被告論罪依據，洵有誤
          會。
    （六）共犯甲○○雖於另案八十八年五月二十五日、同年六月四日、同年六月十
          六日偵查中供稱：只有其與乙○○追逐、強押、毆打陳恭禎，其之前係遭
          警刑求云云，惟證人丙○○於該案偵查中證稱：「（問：當時追打陳恭禎
          有無可能只有二人？）不可能，我看到很多人追陳恭禎」等語明確（見另
          案八十八年度偵字第三六七六號偵查卷第三十六頁），顯見共犯甲○○此
          三次偵查中供述與事實不符，應係出於迴護其他共犯，不願牽連多人共負
          刑責之心理，參以其嗣後仔細思考、衡量輕重得失後，均明確於偵審中供
          出其他共犯以觀，益見其於該三次偵查中所稱只有其與乙○○犯案、遭警
          刑求云云，應係空言指陳，不足採信，故該三次偵查中所為供述，自不足
          作為有利於被告丁○○、辛○○、戊○○等之證據。
    （七）被告等三人與共犯甲○○、乙○○於到案之初，雖均未供述另有綽號「阿
          同」、「大明」、「世鶴」等（三真實姓名不詳之成年男子）共同追捕、
          毆打陳恭禎，但應係出於迴護該三人，不願牽連多人共負刑責之理，然共
          犯甲○○、乙○○嗣後仍供稱綽號「阿同」、「大明」、「世鶴」等確有
          共同追捕、毆打陳恭禎在卷，則被告等三人應係與甲○○、乙○○、陳偉
          成、綽號「阿同」、「大明」、「世鶴」等共同追捕、強押陳恭禎上車，
          並分持鋁質球棒、磚塊、帶有鐵釘之木桌腳毆打陳恭禎，其九人間應有犯
          意聯絡及行為分擔，為共同正犯甚明。
    （八）再者，被告丁○○等九人於嘉義市○○路與延平街口，巧遇陳恭禎，隨即
          在該處等候甚久，倘若其九人確有殺害陳恭禎之犯意，大可於此段時間內
          輕易取得厚重之鐵製品或銳利之刀器等物作為行兇之工具，卻逕於路邊撿
          拾磚塊、木棍或取自車內棒棍報復，再參以渠等將陳恭禎載往人煙罕至之
          公墓處，施以毆打後，茍有置於死地之殺人犯意，應係將陳恭禎遺置該處
          ，任其傷重無人發現救治而死亡，焉有再將陳恭禎載往市區住宅區（東洋
          別墅社區）丟棄，讓人發現而有救治之機會，顯見渠等應無殺人之犯意，
          而為傷害之犯意。又陳恭禎確係遭被告丁○○等九人毆打而致重度腦水腫
          及腦疝形成、鈍力性顱腦及四肢損傷，於八十八年三月二十三日下午四時
          四十四分許不治死亡，亦經台灣嘉義地方法院檢察署檢察官督同法醫師相
          驗、解剖並鑑定死因無訛，製有相驗筆錄、相驗屍體證明書、驗斷書、解
          剖筆錄、內政部警政署刑事警察局八十八年五月十五日（八八）刑醫字第
          四五０二一號函附法醫解剖鑑定報告書各一份及照片影本三十二幀附卷足
          稽，且被告丁○○、辛○○、戊○○等之傷害行為與陳恭禎死亡結果間，
          顯具有相當因果關係，又被告丁○○、辛○○、戊○○等夥同其餘六人，
          分持鋁質球棒、磚塊、帶有鐵釘之木桌腳圍毆陳恭禎，以其人數之多及渠
          等使用之器具觀之，被告等對於其傷害行為足生使陳恭禎死亡之加重結果
          ，自屬能預見其發生甚明，故被告等三人自應負傷害致人於死之罪責。綜
          上所述，被告等所辯，無非事後避重就輕及卸責之詞，均不足採，復有扣
          案之木棍一支可資佐證，事證明確，被告等三人之犯行，均堪認定。
二、核被告丁○○、辛○○、戊○○所為，均係犯刑法刑法第三百零二條第一項之剝
    奪人之行動自由罪、第二百七十七條第二項前段之傷害致人於死罪。被告丁○○
    、辛○○、戊○○及庚○○、甲○○、乙○○、綽號「阿同」、「大明」、「世
    鶴」（三真實姓名不詳之成年男子）間，就上開犯行，有犯意聯絡及行為分擔，
    均為共同正犯。被告等所犯上開二罪，有方法結果之牽連關係，為牽連犯，依刑
    法第五十五條之規定，均應從較重之傷害致人於死罪處斷。爰審酌被告等三人僅
    因友人與陳恭禎有糾紛，即糾眾行兇，傷殘陳恭禎遍體鱗傷，導致陳恭禎死亡，
    惡行非輕，又被告丁○○提議將陳恭禎載往人煙罕至之公墓處，致求救困難，責
    任非淺，惟其於本案發生後，願賠償新台幣六十萬元而與被害人家屬和解，雖尚
    未達成和解，但己顯示其誠意，又被害人所受頭面頸部、四肢部鈍銳器創（為有
    鐵釘之木桌腳所傷甚多，亦有台灣嘉義地方法院檢察署法醫師驗斷書可據，可認
    係另案共犯之乙○○所為相對較多等情形及被告等三人犯罪所生危害、犯罪後態
    度等一切情狀，各量處如主文所示之刑。扣案之鋁質球棒一支，為共犯甲○○所
    有併供本案犯罪所用之物，業據其供承在卷，另被告丁○○所有併供本案犯罪所
    用（如前所述）之鋁質球棒二支，雖未扣案，惟未能證明業已滅失前，均應依刑
    法第三十八條第一項第二款規定宣告沒收。至扣案之另一支鋁質球棒被告丁○○
    否認為其所有，且乏證據證明供前揭犯罪之用，又非違禁物，爰不予宣告沒收，
    而共犯甲○○所有供犯罪所用之另一支鋁質球棒及手銬一付，並未扣案，且據共
    犯甲○○供承已丟棄，顯然業已滅失，另磚塊一塊、帶有鐵釘之木桌腳一支雖為
    本案之兇器，但分別為被告戊○○、共犯乙○○於路邊撿拾，自非被告等或共犯
    所有，均不予宣告沒收，再自共犯綽號「阿同」所駕之吉普車取出供被告等人持
    以毆打陳恭禎之鋁質球棒二支，並未扣案，且尚乏證據足認係被告等或共犯所有
    ，亦不予宣告沒收，併此敘明。
三、共同被告庚○○，俟通緝到案再由本院審結，附此敘明。
據上論斷，應依刑事訴訟法第二百九十九條第一項前段，刑法第二十八條、第三百零
二條第一項、第二百七十七條第二項前段、第五十五條、第三十八條第一項第二款，
罰金罰鍰提高標準條例第一條前段，判決如主文。
本案經檢察官王全成到庭執行職務。
中      華      民      國    八十八    年      一      月      三      日
                              臺灣嘉義地方法院刑事第三庭
                                  法  官    莊  俊  華
右正本證明與原本無異。
如不服本判決，應於送達後十日內，向本院提出上訴狀。
中      華      民      國    八十九    年      一      月      四      日
                                  書記官    張  振  崑
附錄本案論罪科刑法條：
刑法第三百零二條第一項：
私行拘禁或以其他非法方法，剝奪人之行動自由者，處五年以下有期徒刑、拘役或三
百元以下罰金。
刑法第二百七十七條：
傷害人之身體或健康者，處三年以下有期徒刑、拘役或一千元以下罰金。
犯前項之罪因而致人於死者，處無期徒刑或七年以上有期徒刑，致重傷者，處三年以
上、十年以下有期徒刑。


司法院資訊處製作；財團法人民間司法改革基金會備份。
